【裁判字號】    90,交聲,460
【裁判日期】    900827
【裁判案由】    違反道路交通管理處罰條例聲明異議
【裁判全文】
臺灣臺北地方法院交通事件裁定              九十年度交聲字第四六０號
    異議人即
    受處分人  乙○○
右列受處分人因違反道路交通管理處罰條例案件，對於交通部公路局台北區監理決所
中華民國九十年四月二十五日所為之處分（原處分案號：北監五字第裁四０－ＡＢ0
000000號），聲明異議，本院裁定如左：
        主      文
異議駁回。
        理      由
一、按分向限制線，為雙黃實線，用以劃分路面成雙向車道，禁止車輛跨越行駛，並
    不得迴轉，道路交通標誌標線號誌設置規則第一百六十五條第一項、第二項定有
    明文；又汽車駕駛人，爭道行駛有任意跨越兩條車道行駛者，處銀元二百元以上
    六百元以下（即新台幣【下同】六百元以上一千八百元以下）罰鍰，道路交通管
    理處罰條例第四十五條第十二款定有明文。再汽車駕駛人駕駛汽車違反道路交通
    管理處罰條例第四十五條規定者，除應依該條所規定之罰鍰處罰外，並予記違規
    點數一點，道路交通管理處罰條例第六十三條第一項第一款亦定有明文。
二、本件受處分人即異議人乙○○於民國八十九年七月十二日上午七時五十七分許，
    駕駛車號ＧＺ－三五五五號自用小客車，在台北市○○路○段劃設有分向限制線
    之路段上，爭道行駛，任意跨越雙黃實線左轉木柵路行駛，為台北市政府警察局
    交通警察大隊警員甲○○以拍照方式存證，並以受處分人有違反道路交通管理處
    罰條例第四十五條第十二款規定之行為逕行掣單舉發。嗣舉發違反道路交通管理
    事件通知單郵寄受處分人未果，遂經舉發機關完成公示送達程序，受處分人未於
    應到案日期前申訴，原處分機關逕於九十年四月二十五日以北監五字地裁四０－
    ＡＢ0000000號裁決書依道路交通管理處罰條例第四十五條第十二款規定
    裁處受處分人一千八百元罰鍰，並記違規點數一點（原處分贅引道路交通管理處
    罰條例第四十五條「第一項」第十二款，漏引道路交通管理處罰條例第六十三條
    第一項第一款規定，應補充更正）。
三、本件受處分人聲明異議狀載明之聲明事項有：（一）、請求撤銷中華民國八十九
    年七月十九日上午八時零五分，本人於辛亥路七段駕車違反道路交通管理事件北
    監五字第裁ＡＥ0000000號裁決書，（二）、請求撤銷中華民國九十年四
    月二十五日北監五字第裁四０－ＡＥ0000000號違反道路交通管理事件裁
    決書，經本院當庭訊問受處分人聲明異議本意，受處分人僅針對交通部公路局台
    北區監理決所九十年四月二十五日以北監五字第裁四０－ＡＢ0000000號
    裁決書聲明異議，此有本院九十年八月二十日訊問筆錄在卷為憑，核先敘明。
四、訊據受處分人雖坦承於右開時地駕車為警拍照之事實不諱，惟矢口否認有右開違
    規行為，辯稱：辛亥路七段左轉木柵路是伊行車方向，因一邊有機車直行，一邊
    路中有交通指揮者站立，所以伊要左轉勢必要壓到雙黃線才能左轉云云，然查：
    證人舉發警員甲○○到庭證稱：七月十二日照片顯示受處分人車前後輪均已跨越
    雙黃線，依據採證照片，並未顯示有車子要左轉，就算要禮讓也不應駛出自己的
    車道，因為這路口常有駕駛人要趕上班，在路口要變紅燈前車子為趕黃燈便跨越
    雙黃線搶先左轉，所以，我們經常收到民眾投訴，便在路口加強取締等語，並有
    違規照片一張在卷為憑，依違規照片顯示，受處分人所有右開車輛左前後輪均已
    跨越分向限制線，且對向尚有二輛車子欲依其行進方向左轉，受處分人行進方向
    亦有另一輛在前之車子欲左轉（辛亥路七段往來對向車輛均已駛出停止線欲左轉
    ，路中已無其他空間讓交通指揮人員能站立而不為車輛撞及），而交通警察站於
    路邊指揮交通，顯見違規當時並無交通指揮人員站於路中央，亦無對向機車駛來
    ；且縱或當時有交通指揮人員站於路中央，並有對向機車駛來，受處分人如欲禮
    讓尚可在行駛之車道內暫停於停止線前，避免駛出停止線而撞及交通指揮人員及
    機車騎士，受處分人捨此之途而爭道跨越雙黃線搶先左轉，自屬有任意跨越兩條
    車道行駛之違規行為。從而，受處分人所辯，尚難採信。本件受處分人確實有爭
    道行駛，任意跨越兩條車道行駛之違規行為。事證明確，原處分機關依道路交通
    管理處罰條例第四十五條第十二款規定裁處受處分人罰鍰一千八百元，並依同條
    例第六十三條第一項第一款之規定，記違規點數一點，核無違誤，本件受處分人
    之異議為無理由，自應將其異議駁回。
四、據上論斷，應依道路交通案件處理辦法第十九條，裁定如主文。
中      華      民      國    九十      年      八      月    二十七    日
                          臺灣臺北地方法院交通法庭
                                    法  官  李  麗  玲
右正本證明與原本無異。
如不服本裁定，應於裁定送達後五日內向本院提出抗告狀。
                                    書記官  江  虹  儀
中      華      民      國  九十      年      八      月    二十八    日


司法院資訊處製作；財團法人民間司法改革基金會備份。
